臺灣臺中地方法院刑事判決　　　　　　　94年度訴字第2371號
公　訴　人　臺灣臺中地方法院檢察署檢察官
被　　　告　甲○○
上列被告因違反槍砲彈藥刀械管制條例等案件，經檢察官提起公
訴（九十四年度偵字第七０八六號），經本院合議庭裁定由受命
法官獨任進行簡式審判程序，判決如下：
    主    文
甲○○未經許可，持有子彈，累犯，處有期徒刑伍月，併科罰金
新臺幣萬元，有期徒刑如易科罰金，罰金如易服勞役，均以新
臺幣玖佰元即銀元佰元折算壹日。扣案之口徑九ｍｍ制式子彈
貳顆沒收。又未經許可持有刀械，累犯，處有期徒刑月，如易
科罰金，以佰元折算壹日，扣案之匕首、手杖刀各壹把均沒收
。應執行有期徒刑陸月，併科罰金新臺幣萬元，有期徒刑如易
科罰金，罰金如易服勞役，均以新臺幣玖佰元即銀元佰元折算
壹日。扣案之口徑九ｍｍ制式子彈貳顆、匕首、手杖刀各壹把均
沒收。
    犯罪事實
一、甲○○前於民國八十三年間，因違反麻醉藥品管理條例等案
    件，經本院以八十四年度易字第五四五號判決判處有期徒刑
    五年六月、五月，並定其應執行刑為有期徒刑五月十月確定
    ；又於八十五年間，再因偽造文書、竊盜及違反麻醉藥品管
    理條例等案件，經臺灣雲林地方法院以八十五年度易字第一
    五四號判決判處有期徒刑四月、五月、三月，並定其應執行
    刑為有期徒刑十月確定；經入監接續執行後，於八十八年八
    月七日假釋付保護管束出監，至九十一年六月十六日始因縮
    刑期滿，假釋未經撤銷而執行完畢。詎猶不知警惕，於九十
    三年十月間，在臺中市○○○○街施作拆除「福爾摩沙理容
    院」及「東峰閣餐廳」內部裝潢工程時，見有他人所遺失而
    列為管制刀械之匕首及手杖刀各一把，竟意圖為自己不法之
    所有，予以侵占入己，並將之攜回其位於臺中市北屯區○○
    ○路七十三號居住處，未經許可而持有之；俟後數日，又於
    上開工作地點，見有他人所遺失而具有殺傷力之口徑九ｍｍ
    制式子彈二顆，復意圖為自己不法之所有，予以侵占入己，
    亦將之攜回其位於臺中市北屯區○○○路七十三號居住處，
    未經許可而持有之。嗣於九十四年四月十六日晚上十時十分
    許，為警在其上址居住處查獲，並扣得前開其所持有之匕首
    、手杖刀各一把及口徑九ｍｍ制式子彈二顆。
二、案經臺中縣警察局豐原分局報告臺灣臺中地方法院檢察署檢
    察官偵查起訴。
    理    由
一、上開犯罪事實，業據被告甲○○於本院審理時供承不諱，且
    有為警於其上址居住處所查獲他人所遺失之匕首、手杖刀各
    一把及口徑九ｍｍ制式子彈二顆等扣案可資佐證；又該等扣
    案之匕首、手杖刀各一把送鑑驗結果，認均係屬槍砲彈藥刀
    械管制條例管制之刀械，又制式子彈二顆經送鑑定結果，認
    均係口徑九ｍｍ制式子彈，均具殺傷力，分別有臺中縣警察
    局九十四年四月二十二日中縣警保民字第０九四０００七一
    三三號函及內政部警政署刑事警察局九十四年五月十三日刑
    鑑字第０九四００六三八六九號槍彈鑑定書各一份附卷可稽
    ，本件事證明確，被告犯行洵堪認定。
二、核被告所為，係犯槍砲彈藥刀械管制條例第十二條第四項之
    未經許可持有子彈罪、同條例第十四條第三項之未經許可持
    有管制刀械罪及刑法第三百三十七條之侵占遺失物罪。又被
    告一拾獲子彈二顆之行為而觸犯侵占遺失物罪與未經許可持
    有子彈罪，及一拾獲匕首及手杖刀各一把之行為而觸犯侵占
    遺失物罪與未經許可持有管制刀械罪，均係一行為觸犯數罪
    名，屬想像競合，各應從一重之未經許可持有子彈罪及未經
    許可持有管制刀械罪處斷；公訴人雖未就被告拾獲匕首及手
    杖刀各一把所觸犯刑法第三百三十七條侵占遺失物部分起訴
    ，惟因此部分與已起訴且經認定有罪之未經許可持有管制刀
    械部分，有想像競合之裁判上一罪關係，基於審判不可分原
    則，為起訴效力所及，本院自得一併審理。再被告所犯未經
    許可持有子彈罪及未經許可持有刀械罪，二罪間，犯意各別
    ，罪名有異，應予分論併罰。末查被告前於八十三年間，因
    違反麻醉藥品管理條例等案件，經本院以八十四年度易字第
    五四五號判決判處有期徒刑五年六月、五月，並定其應執行
    刑為有期徒刑五月十月確定；又於八十五年間，再因偽造文
    書、竊盜及違反麻醉藥品管理條例等案件，經臺灣雲林地方
    法院以八十五年度易字第一五四號判決判處有期徒刑四月、
    五月、三月，並定其應執行刑為有期徒刑十月確定；經入監
    接續執行後，於八十八年八月七日假釋付保護管束出監，至
    九十一年六月十六日始因縮刑期滿，假釋未經撤銷而執行完
    畢，有臺灣臺中地方法院檢察署刑案資料查註紀錄表及臺灣
    高等法院被告前案紀錄表各一件在卷可憑，被告於五年內再
    犯本件有期徒刑以上之二罪，各應依刑法第四十七條規定，
    均加重其刑。爰審酌被告所持有制式子彈及管制刀械之數量
    、時間，及其犯罪之目的、動機、手段、方法，犯後坦承犯
    行，態度良好等一切情狀，分別量處如主文所示之刑，並分
    別諭知有期徒刑如易科罰金及罰金如易服勞役之折算標準，
    及定其應執行之刑，復就所定應執行之刑，諭知有期徒刑如
    易科罰金及罰金如易服勞役之折算標準。又扣案之具有殺傷
    力之口徑九ｍｍ制式子彈二顆，管制刀械之匕首、手杖刀各
    一把，均屬違禁物，應依刑法第三十八條第一項第一款之規
    定併予宣告沒收。另扣案之非屬管制之小武士刀一把、不具
    殺傷力之仿ＧＬＯＣＫ廠２７型半自動手槍製造之玩具手槍
    一枝及玩具金屬空彈殼二顆，因均非屬違禁物品，且非供被
    告犯罪所用之物，爰不併予宣告沒收，附此敘明。
據上論斷，應依刑事訴訟法第二百七十三條之一第一項、第二百
九十九條第一項前段，槍砲彈藥刀械管制條例第十二條第四項、
第十四條第三項，刑法第十一條前段、第三百三十七條、第五十
五條、第四十七條、第四十一條第一項前段、第四十二條第二項
、第三十八條第一項第一款、第五十一條第五款，罰金罰鍰提高
標準條例第二條，判決如主文。
中　　華　　民　　國　　94　　年　　10　　月　　13　　日
                  刑事第十三庭  法  官  許月馨
上正本證明與原本無異。
如不服本判決，應於送達後十日內向本院提出上訴狀（須附繕本
），上訴於臺灣高等法院臺中分院。
                                書記官  詹東益
中　　華　　民　　國　　94　　年　　10　　月　　13　　日
附錄論罪科刑法條
槍砲彈藥刀械管制條例第12條第4項：
未經許可，持有、寄藏或意圖販賣而陳列子彈者，處5年以下有
期徒刑，併科新臺幣300萬元以下罰金。
槍砲彈藥刀械管制條例第14條第3項：
未經許可，持有或意圖販賣而陳列刀械者，處1年以下有期徒刑
、拘役或新臺幣50萬元以下罰金。
